# 请教陈版主出售回租

提问人：carriecui02 时间：2022-08-18 10:32:02
陈版主您好，想请教一个企业实务中与出售回租有关的场景。某子公司A采购了一批货品，通过合同，出售了这批货品给另一个子公司B，但在合同中与B约定这批货品将会租赁给A公司的客户C，客户C会将租金付给子公司B。如何判断A与B之间的交易是否符合出售回租呢？同时，如何判断A是代理人还是主要责任人？谢谢

回答人：chenyiwei
B是否为融资租赁公司？其作用是否仅为向客户C提供融资？商品的品名、数量、规格等是否由A直接与C协商确定，B未参与协商，只是依据A、C之间的协议结果向A下单？商品是否由A直接交付给C？
如果上述假设成立，则B只是单纯的资金提供者，A的个别报表层面视同A直接销售给C；合并报表层面视同合并集团以分期付款方式向C销售商品。这种交易模式与售后租回关系不大。